【裁判字號】    95,易,1284
【裁判日期】    951226
【裁判案由】    竊盜
【裁判全文】
臺灣桃園地方法院刑事判決              95年度易字第1284號
公  訴  人  臺灣桃園地方法院檢察署檢察官
被      告  甲○○原名吳家宏.
選任辯護人  邱正明律師
上列被告因竊盜案件，經檢察官提起公訴（九十五年度偵字第一
三一三七號），及移送併案審理（臺灣板橋地方法院檢察署九十
五年度偵字第二二三七號），被告於本院準備程序進行中，就
被訴事實為有罪之陳述，經本院告知簡式審判程序意旨，並聽取
公訴人、被告及其選任辯護人之意見後，本院合議庭裁定由受命
法官獨任依簡式審判程序審理，並判決如下：
    主  文
甲○○連續攜帶兇器毀壞門扇竊盜，累犯，處有期徒刑捌月。
    事  實
一、甲○○（原名吳家宏）前因竊盜案件，經本院於民國九十三
    年九月三十日，以九十三年度簡字第四五二號判處有期徒刑
    三月確定，甫於九十四年三月十五日執行完畢。猶不知悔改
    ，復基於意圖為自己不法所有之概括犯意，(1)先於九十五年
    五月四日下午六時許，以踰越窗戶之方式，侵入乙○○位在
    臺北縣泰山鄉○○路十八巷十之三號四樓住處（侵入住宅部
    分未據告訴），竊取乙○○所有置於屋內之戒指十只、項鍊
    五條、行動電話二支、手錶一支、照相機一台、PSP 掌上型
    電玩遊戲機一台及現金新臺幣（下同）三萬元得手後逃逸，
    嗣經警據報到場處理，並採得指紋，經送鑑驗為甲○○所有
    ，始循線查悉上情。(2)復於九十五年六月三日下午三時許，
    在桃園縣桃園市○○○街一號，因該大樓一樓大門未上鎖，
    遂進入該大樓，事先以按門鈴方式察看住戶是否在家，發覺
    丙○○之住處無人應答，遂持其在該大樓樓梯間所發現於客
    觀上對人之生命、身體安全具危險性足供為兇器使用之榔頭
    一把及鋼管一支，毀壞丙○○住處大門鎖，而進入丙○○住
    處（毀損及侵入住宅部分未據告訴），竊取丙○○所有置於
    屋內之金戒子一只（價值一千五百元），得手後欲離去之際
    ，為該大樓訪客劉耀謙所發覺而報警處理，為據報前往現場
    處理之員警當場逮捕而查獲，並扣得上開榔頭一把及鋼管一
    支。
二、案經桃園縣警察局桃園分局報告臺灣桃園地方法院檢察署檢
    察官偵查起訴及移送併案審理。
    理  由
壹、程序事項：
    被告甲○○所犯係死刑、無期徒刑或最輕本刑為三年以上有
    期徒刑以外之罪，亦非屬高等法院管轄第一審之案件，其於
    準備程序中就被訴事實為有罪之陳述，經本院告知簡式審判
    程序之旨，並聽取公訴人、被告及其選任辯護人之意見後，
    經本院合議庭認為適宜，乃依刑事訴訟法第二百七十三條之
    一第一項規定，裁定由受命法官獨任進行簡式審判程序，先
    予敘明。
貳、實體事項：
一、上揭犯罪事實(1)及(2)，業據被告於本院審理中供承不諱，核
    與被害人即證人丙○○、乙○○、證人劉耀謙分別於警詢中
    所證述之情節大致相符，並有照片七張、內政部警政署刑事
    警察局鑑驗書一份在卷可參，並有上開榔頭一把及鋼管一支
    扣案可資佐證。綜上所述，足見被告之自白核與事實相符，
    應可採為論罪科刑之依據。從而，本件事證已臻明確，被告
    犯行洵堪認定，應予依法論科。
二、查被告行為後，刑法條文業經修正公布並於九十五年七月一
    日施行。修正後刑法第二條第一項之規定，係規範行為後法
    律變更所生新舊法律比較適用之準據法，於修正後刑法施行
    後，應適用修正後刑法第二條第一項規定之從舊從輕之原則
    為比較；修正後刑法第二條第二項，則為同條第一項之特別
    規定，於修正後刑法施行後，關於非拘束人身自由之保安處
    分，應依修正後刑法第二條第二項之規定，適用裁判時之法
    律。而修正後刑法第二條第一項係採從舊從輕原則，適用最
    有利於行為人之法律。既曰法律，自較刑之範圍為廣；除法
    律有特別規定者（如修正後刑法第二條第二項非拘束人身自
    由之保安處分適用裁判時法，修正後刑法施行法第九條之三
    規定之情形），應依其規定；或事關執行之緩刑之宣告，或
    犯罪在刑法修正施行前，自首在刑法施行後之自首部分，或
    程序之規定（程序從新，如刑法第四十條沒收宣告之程序規
    定），應適用裁判時之修正後刑法之規定外；依修正後刑法
    第二條第一項比較時，應就罪刑有關之共犯、未遂犯、連續
    犯、牽連犯、結合犯，以及累犯加重、自首減輕暨其他法定
    加減原因（如身分加減）與加減比例等一切情形，綜其全部
    之結果而為比較後，整個之適用，不能割裂而分別適用有利
    益之條文。關於易科罰金之折算標準、易服勞役之折算標準
    及期限、罰金與死刑是否併予執行、多數有期徒刑定應執行
    之刑時之最高刑期之限制等之修正，事涉行為人易刑折算標
    準金額之多寡與期限之長短及定執行刑時能否就罰金刑併予
    執行或有期徒刑定應執行之刑時最高度之限制，亦均屬依修
    正後刑法第二條第一項所應比較適用法律之範圍。拘束人身
    自由之保安處分，並非屬修正後刑法第二條第二項規定應適
    用裁判時法之範圍，除有特別規定者外，亦屬應依修正後刑
    法第二條第一項比較適用之法律；從刑附屬於主刑，除法律
    有特別規定者外，依主刑所適用之法律（以上參考最高法院
    九十五年五月二十三日刑事庭第八次會議決議及最高法院二
    十四年上字第四六三四號、二十四年上字第五二九二號、二
    十七年上字第二六一五號判例意旨）。是與本案相關之法律
    變更有如下述：
  (一)刑法第四十七條關於累犯之規定，將原「受有期徒刑之執行
    完畢，或受無期徒刑或有期徒刑一部之執行而赦免後，五年
    以內再犯有期徒刑以上之罪者為累犯，加重本刑至二分之一
    」之規定，修正為刑法第四十七條第一項「受徒刑之執行完
    畢，或一部之執行而赦免後，五年以內故意再犯有期徒刑以
    上之罪者為累犯，加重本刑至二分之一」，是本件被告前有
    如犯罪事實欄所述之前案犯罪紀錄及執行情形，有臺灣高等
    法院被告全國前案紀錄表及臺灣桃園地方法院檢察署刑案資
    料查註紀錄表各一份在卷可稽，其於五年以內再故意犯本件
    有期徒刑以上之罪，不論依修正前刑法第四十七條或修正後
    之刑法第四十七條第一項之規定，均構成累犯，對被告而言
    並無有利或不利之情形。
  (二)刑法第五十六條關於連續犯之規定，由修正前刑法第五十六
    條原規定：「連續數行為而犯同一罪名者，以一罪論。但得
    加重其刑至二分之一。」，修正後刑法則將第五十六條刪除
    。經比較行為時法與裁判時法，就被告連續加重竊盜犯行之
    處罰，修正前之規定係依連續犯以一罪論，僅得加重其刑至
    二分之一，依修正後之規定，則應論以數罪，併合處罰，是
    以修正後刑法規定並未較有利於被告。
  (三)綜上，經綜其全部罪刑之結果而為比較，並參諸前揭最高法
    院決議及修正後刑法第二條第一項前段、後段規定之從舊從
    輕原則，以舊刑法有利於被告，應一體適用舊刑法之規定。
三、按刑法第三百二十一條第一項第三款之攜帶兇器竊盜罪，係
    以行為人攜帶兇器竊盜為其加重條件，此所謂兇器，其種類
    並無限制，凡客觀上足對人之生命、身體、安全構成威脅，
    具有危險性之兇器均屬之，且祇須行竊時攜帶此種具有危險
    性之兇器為已足，並不以攜帶之初有行兇之意圖為必要。螺
    絲起子為足以殺傷人生命、身體之器械，顯為具有危險性之
    兇器（最高法院七十九年台上字第五二五三號判例意旨可資
    參照）。查本件被告於上揭犯罪事實(2)犯罪所用之榔頭及鋼
    管係屬金屬製品，質硬而型尖，在客觀上足以危害他人生命
    、身體之安全，依上開判例意旨說明，該等物品顯具有客觀
    危險性，自屬兇器無訛。核被告所為，係犯刑法第三百二十
    一條第一項第二款之踰越安全設備竊盜罪、第三百二十一條
    第一項第二款、第三款之攜帶兇器毀壞門扇竊盜罪。被告先
    後踰越安全設備竊盜、攜帶兇器毀壞門扇竊盜之犯行，時間
    緊接，犯罪基本構成要件相同，顯係出於概括之犯意為之，
    應依修正前刑法第五十六條連續犯規定，論以情節較重之攜
    帶兇器毀壞門扇竊盜罪，並加重其刑。又臺灣板橋地方法院
    檢察署檢察官移送該署九十五年度偵字第二二三七號併案
    審理部分，雖未經起訴，惟與本案已起訴之事實部分有連續
    犯之裁判上一罪關係，為起訴效力所及，本院自得一併審理
    ，附此敘明。又被告前因竊盜案件，經本院於九十三年九月
    三十日，以九十三年度簡字第四五二號判處有期徒刑三月確
    定，甫於九十四年三月十五日執行完畢，此有臺灣高等法院
    被告全國前案紀錄表及臺灣桃園地方法院檢察署刑案資料查
    註紀錄表各一份附卷可參，其前受有期徒刑之執行完畢，於
    五年以內故意再犯本件最重本刑為有期徒刑以上之罪，為累
    犯，應依修正前刑法第四十七條規定，加重其刑。爰審酌被
    告正值青壯之年，不思合法途徑獲得財物，竟運用智慧於不
    當之途，行為實無可取，惟念其犯後尚能坦認犯行，態度尚
    稱良好等一切情狀，量處如主文所示之刑。至扣案之上開榔
    頭一把及鋼管一支，雖係被告持以供犯罪事實(2)所用之物，
    惟並非被告所有一節，業據其供明在卷可按，又非違禁物，
    爰不另為沒收之諭知，附予敘明。
據上論斷，應依刑事訴訟法第二百七十三條之一第一項、第二百
九十九條第一項前段，修正後刑法第二條第一項前段，修正前刑
法第五十六條，刑法第三百二十一條第一項第二款、第三款，修
正前刑法第四十七條，判決如主文。
本案經檢察官何治蕙到庭執行職務。
中    華    民    國    95    年    12    月    26    日
                        臺灣桃園地方法院刑事第十庭
                            法  官  林家賢
如不服本判決，應於判決送達後十日內，向本院提出上訴狀（應
附繕本），上訴於臺灣高等法院。
                            書記官  常毓生
中    華    民    國    95    年    12    月    28    日
附錄本判決論罪科刑法條：
刑法第三百二十一條：
犯竊盜罪而有左列情形之一者，處六月以上、五年以下有期徒刑：
一  於夜間侵入住宅或有人居住之建築物、船艦或隱匿其內而犯之
    者。
二  毀越門扇、牆垣或其他安全設備而犯之者。
三  攜帶兇器而犯之者。
四  結夥三人以上而犯之者。
五  乘火災、水災或其他災害之際而犯之者。
六  在車站或埠頭而犯之者。
前項之未遂犯罰之。


司法院資訊處製作；財團法人民間司法改革基金會備份。
